# 非货币性交易的所得税问题

提问人：sunwarchan 时间：2012-11-28 15:04:07
账面价值 0 的无形资产，公允价 100 万，用于投资占对方10%股权，形成非货币性交易。
DR：长投 100 万 CR：营业外收入 100 万 请问 1 、这笔营业外收入是否需要马上缴纳所得税？有无规定可以缓交？ 2 、如果年末对该项投资进行减值测试，减值 90 万，税收是不是也不能抵免？

回答人：chenyiwei
这种情况的 100 万元处置所得应立即全部计入当期应纳税所得额，不能递延缴纳。参考国家税务总局公告 2010 年第 19 号。